【裁判字號】    90,易緝,37
【裁判日期】    901003
【裁判案由】    違反毒品危害防制條例
【裁判全文】
台灣新竹地方法院刑事判決                           九十年度易緝字第三七號
    公  訴  人  臺灣新竹地方法院檢察署檢察官
    被      告  甲○○
右列被告因違反毒品危害防制條例案件，經檢察官提起公訴（八十八年度偵緝字第四
十號）及移
院判決如左：
    主  文
甲○○連續施用第二級毒品，處有期徒刑陸月，如易科罰金，以參佰元折算壹日。
扣案之安非他命零點參公克沒收銷燬之。
    事  實
一、甲○○前因二次施用毒品案件，經送觀察、勒戒後，均無繼續施用之傾向，分別
    於民國八十七年十月二十七日及八十八年五月二十五日為台灣新竹地方法院檢察
    署檢察官為不起訴處分確定（八十七年度偵緝字第二○七號、八十八年度偵緝字
    第一七九號）。猶不知悔改，仍基於概括犯意，自八十八年六月初起至八十八年
    十月底止，在其位於新竹市○○街之租屋處，多次施用第二級毒品安非他命。嗣
    曾於八十八年八月十一日為警查獲而扣得供其施用之第二級毒品安非他命零點三
    公克，且當日採集尿液送驗之結果亦呈安非他命陽性反應。
二、案經新竹市警察局第二分局報請臺灣新竹地方法院檢察署檢察官偵查起訴。
    理  由
一、右開犯罪事實訊據被告甲○○坦承不諱，且其於八十八年八月十一日所採集之尿
    液送驗之結果亦呈安非他命陽性反應，有新竹市衛生局八十八年八月十三日出具
    之竹市衛六字第一一○二九號不法藥物尿液初步篩檢報告書。此外，並有扣案之
    安非他命零點三公克在案可憑。又被告前因二次施用毒品案件，經送觀察、勒戒
    後，均無繼續施用之傾向，分別於八十七年十月二十七日及八十八年五月二十五
    日為台灣新竹地方法院檢察署檢察官為不起訴處分確定，有台灣新竹地方法院檢
    察署八十七年度偵緝字第二○七號、八十八年度偵緝字第一七九號不起訴處分書
    各乙份在卷可考。本件事證明確，被告施用第二級毒品安非他命犯行堪以認定，
    此次施用毒品犯行為三犯，依法應論科其刑責。
二、按安非他命為毒品危害防制條例第二條第二項第二款規定之第二級毒品，被告非
    法施用安非他命，核其所為係犯毒品危害防制條例第十條第二項之非法施用第二
    級毒品罪。被告因施用毒品而持有毒品之低度行為，應為施用毒品之高度行為所
    吸收，不另論罪。又被告所為多次施用毒品行為，時間緊接，犯罪構成要件相同
    ，顯係出於概括之犯意為之，應依連續犯之規定論以一罪，並依法加重其刑。爰
    審酌安非他命危害施用者之神經中樞，使施用者產生幻聽及幻想之症狀，對施用
    者之健康產生不良之影響，同時因幻聽及幻想結果亦可能使施用者對周遭之人施
    暴，對公共秩序產生危害，且被告有二次勒戒後，猶不知自制，再度施用毒品，
    惟於本院審理時坦承犯行，尚有悔意等一切情狀，量處如主文所示之刑。末查被
    告犯罪後，刑法第四十一條業於九十年一月四日修正，其第一條前段為「犯最重
    本刑為五年以下有期徒刑以下之刑之罪，而受六月以下有期徒刑或拘役之宣告，
    因身體、教育、職業、家庭之關係或其他正當事由，執行顯有困難者，得以一元
    以上三元以下折算一日，易科罰金。」並於同年月十日公佈施行，於同年月十二
    日生效，比較新舊法之規定，以變更後之新法對被告有利，依刑法第二條第一項
    前段之規定，自應適用裁判時之新法，而併諭知易科罰金之折算標準。扣案之安
    非他命零點三公克，為被告所有供施用安非他命所用，業據被告供承在卷，應依
    毒品危害防制條例第十八條第一項沒收銷燬之。末查，公訴人係以被告於八十八
    年八月十一日下午六時五十分許回溯前九十六小時內，在不詳處所非法施用第二
    級毒品安非他命乙次而提起公訴。惟被告於審判中供承其自八十八年六月初起即
    開始連續施用安非他命至八十八年十月。前開未經公訴人起訴之部分與公訴人已
    起訴之部分，有裁判上一罪之連續犯關係，基於審判不可分之原則，此部分應為
    起訴效力所及，本院自得並於審究，並此敘明。
三、併案意旨另以，被告於九十年八月十五日因通緝而為警查獲時所採集尿液送驗呈
    安非他命陽性反，因認被告此部分亦涉有施用毒品罪嫌。惟查，被告於本院審理
    時雖坦承其至九十年七月底至九十年八月十五日止有多次在新竹市○○街租屋處
    施用第二級毒品之犯行。惟此部分之施用毒品犯行之時間與上開公訴人起訴及起
    訴效力所及之施用毒品犯行時間相差約有十月，實難謂二次連續施用毒品犯行係
    出於概括犯意，而得以連接認定為連續犯。故併案部分之施用毒品犯行，與上開
    有罪之犯行並無連續犯之裁判上一罪關係，不為本案之起訴效力所及，本院自難
   加以審究，應退回併案檢察官另為偵結。
據上論斷，依刑事訴訟法第二百九十九條第一項前段，毒品危害防制條例第十條第二
項、第十八條第一項、刑法第十一條前段、第五十六條，判決如主文。
本案經檢察官吳金棟到庭執行職務。
中      華      民      國    九十      年      十      月      三      日
                                      台灣新竹地方法院刑事第二庭
                                            法  官    黃  珮  禎
右正本證明與原本無異。
如不服本判決，應於判決送達後十日內向本院提出上訴狀( 應附繕本 )，上訴於
臺灣高等法院。
                                            書記官    汪  淑  菁
中      華      民      國    九十      年      十      月      三      日
附錄本判決論罪科刑法條全文
毒品危害防制條例第十條第二項
施用第二級毒品者，處三年以下有期徒刑。


司法院資訊處製作；財團法人民間司法改革基金會備份。
